【裁判字號】    99,簡聲抗,9
【裁判日期】    991110
【裁判案由】    停止強制執行
【裁判全文】
臺灣桃園地方法院民事裁定             99年度簡聲抗字第9號
抗  告  人  乙○○
相  對  人  甲○○
上列當事人間聲請停止強制執行事件，抗告人對於民國99年7 月
21日本院桃園簡易庭99年度桃簡聲字第92號民事裁定提起抗告，
本院裁定如下：
    主  文
抗告駁回。
抗告程序費用新台幣壹仟元由抗告人負擔。
    理  由
一、抗告意旨略以：抗告人有盡責任給付會款，抗告人僅欠相對
    人新台幣（下同）75,000元，是相對人太過份，要求抗告人
    給付789,000 元。抗告人並非不還錢，而是金額差距太大，
    抗告人無法償還，相對人對抗告人之房子聲請強制執行，抗
    告人要抗議等語，並聲明：原裁定廢棄，程序費用由相對人
    負擔。
二、按強制執行程序開始後，除法律另有規定外，不停止執行，
    乃在使債權人之債權早日實現，以保障人民之權利。從而除
    有回復原狀之聲請，或提起再審或異議之訴，或對於和解為
    繼續審判之請求，或提起宣告調解無效之訴、撤銷調解之訴
    ，或對於許可強制執行之裁定提起抗告時，法院因必要情形
    或依聲請定相當並確實之擔保，始得為停止強制執行之裁定
    外，否則已開始之強制執行程序，不得停止，此觀強制執行
    法第18條規定自明。
三、經查，抗告人固曾向本院對相對人提起債務人異議之訴，經
    本院以99年度桃簡字第499 號事件受理在案，惟因抗告人之
    起訴有不合程式或不備其他要件之情形，經該案審判長命補
    正而不補正，本院遂以訴不合法為由裁定駁回其訴。嗣抗告
    人雖曾對該駁回其訴之裁定提起抗告（本院99年度簡抗字第
    19號），然抗告人復於民國99年10月28日撤回其抗告，此經
    本院調取99年度桃簡字第499 號及99年度簡抗字第19號卷宗
    核閱無誤，是抗告人現已無債務人異議之訴合法繫屬於本院
    。從而，抗告人聲請停止本院98年度司執字第73371 號強制
    執行程序，於法無據，為無理由，應予駁回。又抗告人另行
    於本院99年度再易字第13號再審之訴事件審理中，就上開本
    院98年度司執字第73371 號強制執行程序聲請停止執行，並
    經本院於99年9 月21日裁定停止執行程序在案，此亦有本院
    99年度聲字第576 號裁定影本附卷可稽（本院卷第13至15頁
    ），是本院亦無必要再次以裁定停止該98年度司執字第7337
    1 號強制執行程序，附此敘明。
四、據上論結，本件抗告為無理由，依民事訴訟法第436 條之1
    第3 項、第495 條之1 第1 項、第449 條第1 項、第95條、
    第78條，裁定如主文。
中    華    民    國    99    年    11    月    10    日
          民事第三庭  審判長法  官  張益銘
                            法  官  陳筱蓉
                            法  官  毛彥程
以上正本係照原本作成。
本件不得再抗告。
中    華    民    國    99    年    11    月    10    日
                            書記官  伍幸怡

司法院資訊處製作；財團法人民間司法改革基金會備份。
